臺灣基隆地方法院刑事裁定
111年度聲字第550號
聲  請  人  臺灣基隆地方檢察署檢察官
受  刑  人  洪東陽

                    住○○市○○區○○路00巷00號0樓                      （現另案羈押在法務部○○○○○○○○）
上列聲請人因受刑人數罪併罰有二裁判以上，聲請定其應執行之
刑（111年度執聲字第278號），本院裁定如下：
    主  文
洪東陽所犯如附表編號1至2所示各罪所處之刑，應執行拘役玖拾
伍日，如易科罰金，以新臺幣壹仟元折算壹日。　　
    理  由
一、本件聲請意旨略以：受刑人洪東陽所犯如附表編號1至2所示
    案件，先後經如附表所示臺灣基隆地方法院判決確定如附表
    編號1至2所示各罪所處之刑，依刑法第53條及第51條第6款
    規定，應分別定其應執行之刑，爰依刑事訴訟法第477條第1
    項聲請本院分別定其應執行之刑等語。
二、按刑法第53條應依刑法第51條第5款至第7款之規定，定其應
    執行之刑者，由該案犯罪事實最後判決之法院之檢察官，聲
    請該法院裁定之，刑事訴訟法第477 條第1項亦有明定。次
    按數罪併罰，有二裁判以上者，依第51條之規定，定其應執
    行之刑，而宣告多數有期徒刑者，於各刑中之最長期以上，
    各刑合併之刑期以下，定其刑期，但不得逾30年，刑法第53
    條、第51條第 5款定有明文；續按「數罪併罰，有二裁判以
    上者，依（刑法）第51條之規定，定其應執行之刑」、「數
    罪併罰，宣告多數拘役者，比照前款定其刑期，但不得逾12
    0日」，刑法第53條、第51條第6款定有明文。又「有二裁判
    以上，經定其執行刑後，又與其他裁判併合而更定其執行刑
    者，前定之執行刑當然失效，仍應以原來宣告之數個刑罰計
    算，而不以當時該數罪所定應執行刑為計算之基準」，最高
    法院57年度臺抗字第198 號裁定意旨可資參照。再者，最高
    法院91年度臺非字第32號裁定意旨復認為上開更定應執行刑
    ，不應比原定之執行刑加計其他裁判刑期後為重，否則與法
    律之內部界限有悖，亦屬違法。末按數罪併罰中之一罪，依
    刑法規定得易科罰金，若因與不得易科之他罪併合處罰結果
    而不得易科罰金時，原可易科部分所處之刑，自亦無庸為易
    科折算標準之記載，此有司法院大法官會議釋字第144 號解
    釋意旨可參。復按定應執行之刑，應由犯罪事實最後判決之
    法院檢察官聲請該法院依上開規定裁定之，不能因犯罪之一
    部分所科之刑業經執行完畢而認檢察官之聲請為不合法，予
    以駁回，至已執行部分自不能重複執行，應由檢察官於指揮
    執行時扣除之，此與定應執行之刑之裁定無涉，亦有最高法
    院81年度台抗字第28號、82年度台抗字第313號、86年度台
    抗字第472 號等判決意旨參照，合先敘明。
三、查，本件受刑人洪東陽所犯如附表編號1至2所示案件，先後
    經如附表所示臺灣基隆地方法院判決確定如附表編號1至2所
    示各罪所處之刑，並均經分別確定在案，此有臺灣基隆地方
    法院110年度基簡字第496號刑事簡易判決書、111年度易字
    第105號刑事判決書、臺灣高等法院被告前案紀錄表各1件在
    卷可稽。茲聲請人依刑事訴訟法第477條第 1項之規定，以
    犯罪事實最後判決法院之檢察官，聲請定其應執行之刑，本
    院審核認聲請為正當，並考量「數罪併罰，宣告多數拘役者
    ，比照前款定其刑期，但不得逾120日」，刑法第51條第6款
    定有明文，與本院110年度基簡字第496號刑事簡易判決判處
    ：「洪東陽犯竊盜罪，累犯，處拘役伍拾日，如易科罰金，
    以新臺幣壹仟元折算壹日。未扣案如附表所示之犯罪所得，
    均沒收之，於全部或一部不能沒收或不宜執行沒收時，追徵
    其價額。」之情節、本院111年度易字第105號刑事判決判處
    ：「洪東陽犯竊盜罪，累犯，處拘役伍拾伍日，如易科罰金
    ，以新台幣壹仟元折算壹日。」之情節，再酌受刑人所犯如
    附表編號1至2所示各罪之犯罪態樣均係犯竊盜罪之犯行、二
    案之時間間隔、侵犯法益相同，併考量受刑人即被告僅因貪
    圖己利即恣意竊取他人財物，竟不思循正當途徑獲取財物，
    所為危害社會治安且缺乏尊重他人財產權之觀念，且被告有
    施用毒品、竊盜等科刑紀錄，有臺灣高等法院被告前案紀錄
    表在卷可參，其素行不良，惟念被告犯後坦承犯行之犯後態
    度，兼衡被告於警詢自述國中畢業、擔任粗工、經濟並不富
    裕之家庭狀況暨其犯罪之動機、目的、手段、所竊得財物價
    值、迄今尚未賠償被害人損失，實有可議，並考量各該罪合
    併後之不法內涵、罪責原則及合併刑罰所生之效果整體評價
    其應受矯治之程度，並兼衡責罰相當與刑罰經濟之原則，亦
    酌受刑人於111年7月21日針對定其應執行刑之陳述意見：「
    有意見，可否，先行執行」等語，並有陳述意見狀1件在卷
    可佐，俾利本案早日確定，早執行早回家之受刑人心 願圓
    滿達成等一切情狀，乃定其應執行之刑如主文所示，並諭知
    易科罰金之折算標準，併啟受刑人改過自新，不要欺騙自己
    良心，平日自己應好好結交一些同行善友，切勿因自己身上
    沒錢，即可大無忌對人行竊，此乃違反法律平等之保護正常
    人民不被侵害，且應於尚未被侵害前就要保護良民，避免過
    度保護做奸犯科之犯罪人，反而引發社會疑慮之僅保護壞人
    ，而置善民於不顧之本末倒置之嫌。再者，被告身上若沒錢
    且生活真正困苦者，宜先向政府機關之社會局處、福利科等
    單位求助或親朋好友請求接濟，亦可向當地里長、當地關懷
    協會、社區發展協會之善心人士、宮廟慈善團體善心人士、
    各區關懷協會、各鄰居亦有些善心人士會幫助，或許亦可用
    乞食店家老闆請求接濟，絕非以上開行竊犯行，滿足自己需
    求，此乃自私自利而造成社會亂源之因，並損人不利己，勿
    心存僥倖，否則，自做自受後果，後悔會來不及；另祈請被
    告以同理心看待若自己是被害人，遭遇上開竊案時，做何感
    想，亦請被告日後不要違法犯紀抉擇硬擠進牢獄的世界，苦
    了自己，為難了別人，自己何必如此呢害自己？因此，自己
    要好好想一想，依本分而遵法度，善人則親近之，諸惡莫作
    ，眾善奉行，永無惡曜加臨，作事須循天理，則有善人相助
    ，惡人則遠避之，併宜改自己竊盜不好宿習慣性，才是自己
    可以掌握、改變的，且善惡兩途，一切唯心自召，禍福攸分
    ，端視自己當下一念心善惡，加上自己宿習慣性之運作，以
    決定自己不殘害自己，若心起於惡，瞞心昧己，損人利己，
    行諸惡事，則自己抉擇硬擠進牢獄的世界，報應昭昭，苦了
    自己，為難了別人，近報在身，不爽毫髮，自己何必如此害
    自己呢？職是，自己要好好想一想，是日已過，命亦隨減，
    自己應反省之，莫輕貪竊心係小惡，以為無殃，水滴雖微，
    漸盈大器，貪竊癮惡習，歷久不亡，小過不改，積足滅身，
    且防貪竊念心如防逆水之舟，才歇手便向下流，是自己當下
    一念貪竊心癮慾之塞智為昏、變恩為仇、染潔為污，壞了自
    己的身心健康，更不要在生命盡頭往回看時，來不及救自己
    ，才後悔，為時則晚，是自願改過從善，保護自己亦係保護
    大家，則日日平安喜樂，永不嫌晚。
四、依刑事訴訟法第477條第1項，刑法第51條第6 款、第53條、
    第41條第1項前段，裁定如主文。
中　　華　　民　　國　　111 　年　　7 　　月　　22　　日
 　　　　　　　 　刑事第三庭法　官　施添寶
以上正本證明與原本無異。　                               
對於本件裁定如有不服，應於收受送達後5日內，向本院提出抗
告書狀，敘述抗告之理由，抗告於臺灣高等法院。
中　　華　　民　　國　　111 　年　　7 　　月　　22　　日
                            書記官  陳怡文

附表：受刑人洪東陽定應執行刑案件一覽表。
洪東陽犯竊盜罪，累犯，處拘役伍拾日，如易科罰金，以新臺幣
壹仟元折算壹日。　　　
　　　
編         號         １        ２  罪         名      犯竊盜罪     犯竊盜罪  宣    告    刑  處拘役伍拾日，如易科罰金，以新台幣壹仟元折算壹日 處拘役伍拾伍日，如易科罰金，以新台幣壹仟元折算壹日  犯  罪  日  期  109年12月26日 110年8月19日  偵查（自訴）機關年   度  案   號  臺灣基隆地方檢察署110年度偵字第2243號 臺灣基隆地方檢察 署110年度偵字第7084號  最  後   事實審 法    院 臺灣基隆地方法院 臺灣基隆地方法院   案    號 110年度基簡字第496號 111年度易字第105號   判決日期 110年9月6日 111年4月7日  確  定   判  決 法    院 臺灣基隆地方法院 臺灣基隆地方法院   案    號 110年度基簡字第496號 111年度易字第105號   判    決確定日期 110年10月4日 111年4月7日  是否為得易科罰  金之案件        是       是  備           註  臺灣基隆地方檢察署110年度執字第1482號。 臺灣基隆地方檢察署111年度執字第1072號。